---
title: "Análisis de información."
author: "Víctor Urbina"
date: "4/7/2019"
output: html_document
runtime: shiny
---

```{r setup, include=FALSE}
library(ProjectTemplate)
library(data.table)
library(ggplot2)
library(plotly)
load.project()
```

### Explorando los datos.

- Estructura general.
```{r}
glimpse(test.data)

```


- Agrupación (por año).
```{r}
test.data %>% 
  group_by(year) %>% 
  tally()

```

- Agrupación (por año/campus).
```{r}
test.data %>% 
  group_by(year, campusName) %>% 
  tally()

```

- Agrupación (por usuario) - conteo de registros por usuario.
```{r}
test.data %>% 
  group_by(idUser_int) %>% 
  tally()

```

- Conteo de usuarios únicos.
```{r}
test.data %>% 
  summarise(n_distinct(idUser_int))

```

- Conteo de usuarios por número de registros disponibles (por cada año/campus)
```{r}
test.data %>% 
  group_by(year, campusName, idUser_int) %>% 
  summarise(records = n()) %>% 
  group_by(year, campusName, records) %>% 
  summarise(users = n())

```


- Conteo de preguntas
```{r}
test.data %>% 
  group_by(idQuestion) %>% 
  tally()

```

- Tipos de respuesta
```{r}
test.data %>% 
  group_by(isCorrect, campusName) %>% 
  tally()

```

*Los NAs (87 en total), serán asumidos como incorrectos
```{r}
test.data <- test.data %>% 
  mutate(isCorrect = if_else(is.na(isCorrect),0L,isCorrect))
```

- Validación de tipos de respuesta
```{r}
test.data %>% 
  group_by(isCorrect, campusName) %>% 
  tally()

```

- Un caso de ejemplo: resultados de examen aplicado en el **Campus A** en el **2019** para el usuario **1104**.
```{r}
test.data %>% 
  filter(campusName == "Campus A") %>% 
  filter(year==2019) %>% 
  filter(idUser_int==1104)

```

### Acerca de la pregunta 1.

En un data frame, ¿cuáles son los parámetros (dificultad y discriminación) de los ítems en 2018? De acuerdo a los datos disponibles en el *path* **data/test_data.csv**

#### (i) Calcular la dificultad por campus/item.

```{r}
pregunta1i <- test.data %>% 
  filter(year==2018) %>% 
  group_by(year, campusName, idQuestion) %>% 
  summarise(count_of_students = n_distinct(idUser_int),
            students_with_correct_answers = sum(isCorrect, na.rm = TRUE)) %>% 
  mutate(difficulty = (students_with_correct_answers/count_of_students)*100) %>% 
  arrange(campusName, idQuestion, students_with_correct_answers) %>% 
  data.table()
```

#### Tabla

```{r, echo=FALSE}
renderDataTable(
  pregunta1i,
  options = list(pageLength=5)
)
```

#### Distribución

```{r, echo=FALSE}
renderPlotly(
 pregunta1i %>% 
   ggplot(aes(x=difficulty))+
   geom_histogram(bins = 10)
)
```

#### (ii) Calcular la discriminación por campus/item.

- Calcular el 27% de usuarios/estudiantes por campus

```{r}
pregunta1iia <- test.data %>% 
  filter(year==2018) %>% 
  group_by(campusName) %>% 
  summarise(twentySevenPercent = round(n_distinct(idUser_int)*.27,0)) %>% 
  data.table()
```

```{r, echo=FALSE}
renderDataTable(
  pregunta1iia,
  options = list(pageLength=5)
)
```

- Ubicar top/bottom de usuarios/estudiantes (el 27% más alto y más bajo)

```{r}
pregunta1iib <- test.data %>% 
  filter(year==2018) %>% 
  group_by(campusName, idUser_int) %>% 
  summarise(correct_answers = sum(isCorrect, na.rm = TRUE)) %>% 
  arrange(campusName,desc(correct_answers)) %>% 
  mutate(position = row_number(),
         min_position = min(position),
         max_position = max(position)) %>%
  left_join(pregunta1iia) %>% 
  mutate(isInTopPosition = if_else(position<=twentySevenPercent,TRUE,FALSE),
         isInBottomPosition = if_else(position>(max_position-twentySevenPercent),TRUE,FALSE),
         isRelevant = if_else(isInTopPosition|isInBottomPosition,TRUE,FALSE)) %>% 
  filter(isRelevant) %>% 
  select(-c(min_position,max_position,twentySevenPercent)) %>% 
  data.table()
```

```{r, echo=FALSE}
#Summarized df
pregunta1iibSummarized <- pregunta1iib %>% 
  select(-c(correct_answers,position))
```

```{r, echo=FALSE}
renderDataTable(
  pregunta1iib,
  options = list(pageLength=5)
)
```

- Calcular respuestas correctas del top 27 % (por *idQuestion*)

```{r}
pregunta1iic <- test.data %>% 
  filter(year==2018) %>% 
  group_by(campusName, idUser_int, idQuestion) %>% 
  summarise(correct_answers = sum(isCorrect, na.rm = TRUE)) %>% 
  left_join(pregunta1iibSummarized, by = c("campusName", "idUser_int")) %>% 
  filter(isInTopPosition) %>% 
  group_by(campusName, idQuestion) %>% 
  summarise(correct_answers_top27= sum(correct_answers)) %>% 
  data.table()
```

```{r, echo=FALSE}
renderDataTable(
  pregunta1iic,
  options = list(pageLength=5)
)
```

- Calcular respuestas correctas del bottom 27 % (por *idQuestion*)

```{r}
pregunta1iid <- test.data %>% 
  filter(year==2018) %>% 
  group_by(campusName, idUser_int, idQuestion) %>% 
  summarise(correct_answers = sum(isCorrect, na.rm = TRUE)) %>% 
  left_join(pregunta1iibSummarized, by = c("campusName", "idUser_int")) %>% 
  filter(isInBottomPosition) %>% 
  group_by(campusName, idQuestion) %>% 
  summarise(correct_answers_bottom27= sum(correct_answers)) %>% 
  data.table()
```

```{r, echo=FALSE}
renderDataTable(
  pregunta1iid,
  options = list(pageLength=5)
)
```

- Calcular discriminación por reactivo/pregunta. Ver dataframe **pregunta1ii**

```{r}
pregunta1ii <- test.data %>% 
  filter(year==2018) %>% 
  group_by(year, campusName, idQuestion) %>% 
  summarise(count_of_students = n_distinct(idUser_int),
            students_with_correct_answers = sum(isCorrect, na.rm = TRUE)) %>% 
  mutate(difficulty = (students_with_correct_answers/count_of_students)*100) %>%
  arrange(campusName,idQuestion) %>% 
  left_join(pregunta1iia, by = c("campusName")) %>% 
  left_join(pregunta1iic,by = c("campusName", "idQuestion")) %>% 
  left_join(pregunta1iid,by = c("campusName", "idQuestion")) %>% 
  mutate(discrimination = ((correct_answers_top27-correct_answers_bottom27)/twentySevenPercent)) %>% 
  select(year, campusName,idQuestion, difficulty,discrimination,students_with_correct_answers,count_of_students) %>% 
  data.table()
```

```{r, echo=FALSE}
renderDataTable(
  pregunta1ii,
  options = list(pageLength=5)
)
```

```{r, echo=FALSE}
renderPlotly(
 pregunta1ii %>% 
   ggplot(aes(x=difficulty, y=discrimination, color=campusName))+
   geom_point()
)
```

- Nota:

Al final de los procesos para determinar la discriminación y la dificultad, agregué una visualización para ubicar si había algún dato notable en la relación de ambas métricas. Lo que fue evidente a primera vista, fue que los resultados para el **Campus A** y el **Campus C** fueron idénticos (pues se transponen en la visualización). Hice un test adicional:

* Preparé dos dataframes, uno para cada uno de estos campus, y quité el campo **campusName**;
* Los comparé, y resultaron idénticos.

```{r}
dataSetCampusA <- test.data %>% filter(campusName=="Campus A") %>% select(-campusName)
dataSetCampusC <- test.data %>% filter(campusName=="Campus C") %>% select(-campusName)
identical(dataSetCampusA,dataSetCampusC)
```

Continuaré el análisis inculyendo todos los campus, pero convendría revisar los datos de origen.

### Acerca de la pregunta 2.

El ranking de las escuelas por nivel académico, de acuerdo a los datos disponibles en el *path* **data/test_data.csv**. Se entenderá que el nivel académico está definido por la mayor proporción de respuestas correctas en la evaluación. Es notable que el **Campus B** muestra una mayor proporción de respuestas correctas


```{r}
pregunta2 <- test.data %>% 
  group_by(campusName, year) %>% 
  summarise(correct_answers = sum(isCorrect),
            total_items = n()) %>% 
  mutate(prop_correct_answers=round(correct_answers/total_items*100))
```

```{r, echo=FALSE}
renderDataTable(
  pregunta2,
  options = list(pageLength=6)
)
```

```{r, echo=FALSE}
renderPlotly(
 pregunta2 %>% 
   ggplot(aes(x=as.factor(year),y=prop_correct_answers,fill=campusName))+
   geom_bar(stat="identity")
)
```

### Acerca de la pregunta 3.

El ranking de los alumnos dentro de una escuela por nivel de habilidad, de acuerdo a los datos disponibles en el *path* **data/test_data.csv**.

```{r}
pregunta3 <- test.data %>% 
  group_by(year, campusName, idUser_int) %>% 
  summarise(correct_answers = sum(isCorrect, na.rm = TRUE)) %>% 
  arrange(campusName,desc(correct_answers)) %>% 
  mutate(rank = dense_rank(desc(correct_answers))) %>%
  data.table()
```

```{r, echo=FALSE}
inputPanel(
  selectInput(inputId = "theYear",
              label = "Year:",
              choices = unique(pregunta3$year),
              selected = 2019),
  sliderInput(inputId = "theRanking",
              label = "Posición:",
              min=min(pregunta3$rank),
              max=max(pregunta3$rank),
              value = c(min(pregunta3$rank), 3),
              step = 1)
)
renderDataTable(
  pregunta3 %>% 
    filter(year==input$theYear) %>% 
    filter(rank>=input$theRanking[1], rank<=input$theRanking[2]),
  options = list(pageLength=6)
)
```