---
title: "Análisis de información."
author: "Víctor Urbina"
date: "4/7/2019"
output: html_document
runtime: shiny
---

```{r setup, include=FALSE}
library(ProjectTemplate)
load.project()
```

### Explorando los datos.

- Estructura general.
```{r}
glimpse(test.data)

```


- Agrupación (por año).
```{r}
test.data %>% 
  group_by(year) %>% 
  tally()

```

- Agrupación (por año/campus).
```{r}
test.data %>% 
  group_by(year, campusName) %>% 
  tally()

```

- Agrupación (por usuario) - conteo de registros por usuario.
```{r}
test.data %>% 
  group_by(idUser_int) %>% 
  tally()

```

- Conteo de usuarios únicos.
```{r}
test.data %>% 
  summarise(n_distinct(idUser_int))

```

- Conteo de usuarios por número de registros disponibles (por cada año/campus)
```{r}
test.data %>% 
  group_by(year, campusName, idUser_int) %>% 
  summarise(records = n()) %>% 
  group_by(year, campusName, records) %>% 
  summarise(users = n())

```


- Conteo de preguntas
```{r}
test.data %>% 
  group_by(idQuestion) %>% 
  tally()

```

- Un caso de ejemplo: resultados de examen aplicado en el **Campus A** en el **2019** para el usuario **1104**.
```{r}
test.data %>% 
  filter(campusName == "Campus A") %>% 
  filter(year==2019) %>% 
  filter(idUser_int==1104)

```

### Acerca de la pregunta 1.

En un data frame, ¿cuáles son los parámetros (dificultad y discriminación) de los ítems en 2018? De acuerdo a los datos disponibles en el *path* **data/test_data.csv**

#### Limpieza de datos (nombres).

```{r}
test.data %>% 
  filter(year==2018) %>% 
  head()

```

### Acerca de la pregunta 2.

El ranking de las escuelas por nivel académico, de acuerdo a los datos disponibles en el *path* **data/test_data.csv**


```{r}
head(test.data)

```
